# 出资不同步确认投资收益的问题

提问人：大学较瘦 时间：2013-05-13 14:04:08
请教各位，一家在审计的企业因为出资不同步，导致实收资本比例和注册资本（约定）比例不一致，按照实收是93%，按照约定是90%，那么我在确认投资收益的时候是按照90%还是93%啊？？另一股东是关联方。

回答人：chenyiwei
如果各方对实缴资本比例与注册资本比例不一致期间被投资企业损益和其他净资产变动的享有和承担情况有协议约定的，从其规定；，没有约定或者约定不明确的，按《公司法》第三十五条规定的实缴资本比例确定。同时对于由此造成的不确定性事项（如有）
的处理，要遵循谨慎原则。如果该被投资企业有收益，则按较高的股权比例确认投资收益时，要注意获取这部分收益最终能归本企业享有的相关证据。